臺灣臺中地方法院刑事判決
111年度金訴字第69號
公  訴  人  臺灣臺中地方檢察署檢察官
被      告  趙家明


上列被告因違反洗錢防制法等案件，經檢察官提起公訴（110年
度偵字第39929號），本院判決如下：
    主    文
本件關於趙家明部分公訴不受理。
    理    由
一、公訴意旨略以：被告趙家明、王威盛（另由本院111年度金
    簡字第18號審理中）可預見無故收購、租賃或借用他人金融
    帳戶之存摺、提款卡及密碼者，極可能係計畫以該等金融帳
    戶來收受詐欺所得款項，藉此隱匿真實身分並提高檢警追緝
    難度，竟仍基於縱有人以其金融帳戶實施詐欺取財犯行及洗
    錢亦不違背其本意之幫助犯意，被告趙家明其所有大肚追分
    郵局帳號0000000000000號帳戶及洪德利之郵局帳號0000000
    0000000號帳戶之提款卡及密碼，於民國110年6月16日在統
    一便利商店王田門市交付與被告王威盛，被告王威盛按詐欺
    集團成員之指示將被告趙家明之大肚追分郵局提款卡及密碼
    寄至不詳便利商店，以租金為10天新臺幣（下同）1萬元之
    代價出租與詐欺集團成員。因認被告趙家明涉犯刑法第30條
    第1項前段、第339條第1項之幫助詐欺取財罪嫌及刑法第30
    條第1項前段、洗錢防制法第14條第1項之幫助一般洗錢罪嫌
    。
二、按已經提起公訴之案件，在同一法院重行起訴者，應諭知不
    受理之判決，並得不經言詞辯論為之，刑事訴訟法第303條
    第2款、第307條分別定有明文。次按法律上一罪之案件，無
    論其為實質上一罪（接續犯、繼續犯、集合犯、結合犯、吸
    收犯、加重結果犯）或裁判上一罪（想像競合犯及刑法修正
    前之牽連犯、連續犯），在訴訟上均屬單一性案件，其刑罰
    權既僅一個，自不能分割為數個訴訟客體，縱僅就其一部分
    犯罪事實提起公訴或自訴，如構成犯罪，即與未起訴之其餘
    犯罪事實發生一部與全部之關係（即公訴不可分），法院對
    此單一不可分之整個犯罪事實，即應全部審判（最高法院96
    年度台非字第143號判決意旨參照）。
三、經查：
 (一)臺灣臺中地方檢察署（下稱臺中地檢署）檢察官前以被告
     趙家明可預見將其金融帳戶資料連同密碼交付予不詳身分
     之人使用，足供他人作為詐騙財物匯款之工具，竟不顧他
     人所可能遭害之危險，仍以縱若有人持以犯罪亦無違反本
     意之不確定幫助犯意，於110年6月16日凌晨2時許，以提供
     每本金融帳戶，每10日可獲取1萬元之代價，在臺中市○○區
     ○○○路000號統一超商王田門市附近，將其所有之中華郵政
     股份有限公司帳號000-00000000000000號帳戶(下稱郵局帳
     戶)之提款卡(含密碼)，提供予其友人「王威盛」(涉嫌詐
     欺罪嫌部分，另由警追查)使用，容任其所屬之詐欺集團成
     員使用上開郵局帳戶以遂行詐欺取財犯罪。嗣該詐騙集團
     成員於取得上開郵局帳戶資料後，即共同意圖為自己不法
     之所有，基於詐欺及洗錢之犯意聯絡，於110年6月22日晚
     間，假冒網路購物網站「素網購」及兆豐國際商業銀行客
     服人員，致電謝佩吟向其佯稱：訂單遭錯誤設定，若欲解
     除該設定，須使用網路銀行帳戶轉帳云云，致其陷於錯誤
     ，而於110年6月22日晚間7時46分許，在其位於高雄市仁武
     區之住處內，以網路銀行轉帳方式，匯款2萬9,989元至上
     開郵局帳戶內，認被告趙家明涉犯刑法第30條第1項、第33
     9條第1項之幫助詐欺取財罪嫌及刑法第30條第1項前段、洗
     錢防制法第14條第1項之幫助洗錢等罪嫌，而於110年10月2
     9日以110年度偵字第28628號提起公訴，並於110年11月17
     日繫屬於本院以110年度金訴字第1036號分案審理（下稱前
     案），有臺灣高等法院被告前案紀錄表、臺中地檢署110年
     度偵字第28628號起訴書及臺中地檢署110年11月17日中檢
     謀勤（別）110年度偵字第28628字第1109114591號函在卷
     可稽。
 (二)而本案臺中地檢署檢察官係於110年12月17日提起公訴，於
     111年1月10日始繫屬於本院，有臺中地檢署110年度偵字第
      39929號起訴書及臺中地檢署111年1月10日中檢謀平110偵
     39929字第1119002398號函其上本院收文章在卷可佐（參本
     院卷第7至11頁）。則觀諸前案起訴意旨及本案起訴意旨可
     知，兩案關於被告趙家明為同一人，而被告被訴之事實均
     係於相同時間、交付相同之中華郵政股份有限公司帳號000
     -00000000000000號帳戶資料及同時交付洪德利之郵局帳號
     00000000000000號帳戶之提款卡及密碼予被告王威盛供詐
     欺集團使用，雖本案起訴書所示之告訴人簡晉祐與前案起
     訴書所示之告訴人謝佩吟並不相同，惟被告趙家明以一交
     付行為，同時交付自身同一帳戶及洪德利之郵局帳戶予他
     人之一幫助行為，使詐騙集團成員詐騙不同告訴人，乃一
     幫助行為而犯數罪名之想像競合犯，屬於裁判上一罪之同
     一案件，則檢察官對於同一被告所為同一犯罪事實，重複
     提起公訴，依前揭說明所示，本院就後繫屬之本案，依刑
     事訴訟法第303條第2項之規定，爰不經言詞辯論，逕為不
     受理判決之諭知。
據上論斷，應依刑事訴訟法第303條第2款、第307條，判決如主
文。
中　　華　　民　　國　　111 　年　　2 　　月　　24　　日
                  刑事第十八庭  審判長法  官  李昇蓉
　　　　　　　　　                    法  官  張美眉
　　　　　　　　　                    法  官  李依達
以上正本證明與原本無異。
如不服本判決應於收受送達後20日內向本院提出上訴書狀，並應
敘述具體理由；其未敘述上訴之理由者，應於上訴期間屆滿後20
日內向本院補提理由書（均須按他造當事人之人數附繕本）「切
勿逕送上級法院」。
告訴人或被害人如不服判決，應備理由具狀向檢察官請求上訴，
上訴期間之計算，以檢察官收受判決正本之日起算。
                                      書記官  陳彥蓉
中　　華　　民　　國　　111 　年　　2 　　月　　24　　日